【裁判字號】    95,苗簡,619
【裁判日期】    951123
【裁判案由】    土地所有權移轉登記
【裁判全文】
臺灣苗栗地方法院民事裁定             95年度苗簡字第619號
原      告  乙○○
被      告  甲○○
                        5號5.
上列當事人間請求土地所有權移轉登記事件，本院裁定如下：
    主    文
原告之訴駁回。
訴訟費用由原告負擔。
    理    由
一、按訴訟標的於確定之終局判決中經裁判者，除法律別有規定
    外，當事人不得就該法律關係更行起訴；又起訴違背訴訟標
    的為確定判決之效力所及者，法院應以裁定駁回之，民事訴
    訟法第400 條第1 項、第249 條第1 項第7 款，分別定有明
    文。
二、原告起訴主張被告甲○○所有坐落於苗栗縣頭屋鄉○○○段
    （下稱同段）第138 、138 之1 、139 、140 、141 地號5
    筆土地（下稱系爭土地），被告甲○○1/3 所有，均應依照
    協議書分割移轉登記為原告所有。並陳述略以：原共有土地
    16筆，由共有人羅傑秀、羅濟發、羅濟錦及原告乙○○4 人
    共有；羅阿雲、羅傑秀、羅紹裘於民國31年3 月26日分家，
    協議書三兄弟各1 份掌管使用，67年4 月19日依協議書分割
    約定被告羅濟發4 筆土地單獨所有，羅濟錦1 筆土地單獨所
    有，羅傑秀6 筆土地單獨所有。嗣後羅傑秀4 筆土地分割，
    將4 筆土地所有權全部出賣予涂添財，另2 筆土地分割出賣
    被告甲○○單獨所有權，此有地政事務所所出委託書各乙件
    可證。而坐落同段第138 、138 之1 、139 、140 、141 地
    號等5 筆土地，土地田對胡阿清買進來分歸羅紹裘掌管使用
    分割約定。同段第13 8、138 之1 等5 筆土地田內原告父親
    羅傑秀3 分之1 土地所有權原告交換約定、分割約定協議書
    掌管使用云云。上開5 筆土地田內，羅濟華68年9 月未經原
    告同意，暗中出售原告土地持分所有權，被告甲○○買受原
    告土地持分所有權買賣契約權屬無效。原告依分家協議書掌
    管使用，原告5 筆土地田原告登記完畢單獨所有權，是上開
    5 筆土地田不可能減少，被告甲○○侵占土地偽造文書，67
    年原告女兒腳給計程車撞斷，住醫院一年方好等語；並聲明
    請求被告返還系爭土地（上述相關人等分得之地號係依起訴
    狀之記載照錄，惟核與本院所調取之後列相關案卷認定之事
    實略有出入）。
三、經查：原告就同一法律關係前已對被告起訴，嗣經臺灣新竹
    地方法院73年度訴字第1373號、76年度訴字第57號、77年度
    訴字第234 號判決駁回原告之訴而告確定，嗣原告再就同一
    法律關係提起訴訟，再經臺灣新竹地方法院74年度訴字第11
    59號、本院86年度苗簡字第362 號、本院89年度苗簡字第19
    5 號、本院91年度苗簡字第154 號及本院91年度簡抗字第9
    號裁定駁回原告之訴而告確定，此有臺灣新竹地方法院73年
    度訴字第1373號及76年度訴字第57號民事判決、74年度訴字
    第1157號民事裁定附於本院86年度苗簡字第362 號卷宗可稽
    ，並有臺灣新竹地方法院77年度訴字第234 號民事判決影本
    附於本院89年度苗簡字第195 號卷宗在卷足稽，復經本院依
    職權尚可調得之卷證資料（註：部分訴訟卷宗已逾保存期限
    業已銷毀）、本院94年度苗簡字第658 號及本院94年度簡抗
    字第4 號、本院95年度苗簡字第325 號及本院95年度簡抗字
    第1 號等相關民事卷宗查明屬實。是本件訴訟標的既為確定
    判決效力所及，原告自不得就同一法律關係更行起訴，依首
    開規定，原告提起本訴，即屬不能准許，應予駁回。
三、依民事訴訟法第249 條第1 項第7 款、第95條、第78條，裁
    定如主文。
中    華    民    國    95    年    11    月    23    日
                  苗栗簡易庭法  官  吳振富
以上正本係照原本作成。
如對本裁定抗告，應於裁定送達後10日內向本院提出抗告狀，並
繳納抗告費新臺幣1,000元。
                            書記官  陳玲誼
中    華    民    國    95    年    11    月    23    日


司法院資訊處製作；財團法人民間司法改革基金會備份。
